臺灣屏東地方法院刑事判決　　　　　　　 96年度易字第634號
公　訴　人　臺灣屏東地方法院檢察署檢察官
被　　　告　乙○○
　　　　　　　　　　　（
　　　　　　甲○○
上列被告因竊盜案件，經檢察官提起公訴（96年度偵字第3756號
），被告於準備程序中就被訴事實為有罪之陳述，本院裁定改依
簡式審判程序審理，判決如下：
    主  文
乙○○共同竊盜，累犯，處有期徒刑捌月。
甲○○共同竊盜，處有期徒刑伍月；又攜帶兇器竊盜，處有期徒
刑拾月，未扣案之T 型扳手壹支，沒收；又竊盜，處期徒刑月
。應執行有期徒刑壹年肆月。未扣案之T 型扳手壹支，沒收。
    事  實
一、乙○○前於民國94年間因違反毒品危害防制條例案件，經本
    院以94年度訴字第234 號判決判處應執行有期徒刑1 年3 月
    確定，於95年8 月18日縮短刑期假釋出監，並於95年9 月19
    日縮刑期滿執行完畢。詎其猶不知悔改，因缺錢花用，竟與
    甲○○共同意圖為自己不法之所有，本於竊盜之犯意聯絡，
    於96年6 月25日23時30分許（起訴書誤載為35分許），由甲○○騎乘車牌號碼不詳之機車，搭載乙○○至屏東縣萬丹鄉
    ○○路○ 段25號之萬丹鄉農會辦公大樓新建工程工地，共同
    徒手竊取工地內供施工用之竹節型鋼筋200 公斤（價值約新
    臺幣【下同】4,000 元），適為該處管理員丁○○發覺報警
    前來處理，嗣於同日23時35分許，乙○○、甲○○甫將所竊
    之鋼筋各裝1 袋時，為據報前來之警員當場查獲，並扣得上
    開竊得之竹節鋼筋200 公斤（業已返還該管理員丁○○）。
二、甲○○於96年5 月14日19時15分許，攜帶其所有足供兇器使
    用之T 型扳手1 支，行經屏東縣萬丹鄉○○村○○路16之43
    號前，發現丙○所有停放在該處之車牌號碼2013-JP 號自小
    貨車，另意圖為自己不法之所有，本於竊盜之犯意，旋欲持
    上開T 型扳手竊取之，惟甫進入該自小貨車即發現車上留有
    鑰匙1 支，乃以該鑰匙發動上開自小貨車而竊取之（自小貨
    車價值約50,000元，內有價值2,000 元之芒果1 袋、1,500
    元之鋁梯1 個、350 元之聖經1 本）。得手後，將該自小貨
    車開往屏東縣萬丹萬後村大憲街105 號旁空地藏放，俾供日
    後使用。嗣警據報後於96年5 月22日13時50分，在屏東市○○里○○路與延平路口發現該自小貨車（業已發還丙○），
    經循線追查後，知悉甲○○犯嫌重大，並於96年6 月1 日零
    時50分許，在屏東縣萬丹鄉○○村○○路查獲甲○○。
三、甲○○另意圖為自己不法之所有，本於竊盜之犯意，於96年
    5 月23日2 時許，至屏東市○○○路○ 段164 號「阿源檳榔
    攤」，徒手竊取該檳榔處不銹鋼製抽屜1 個（價值約2,500
    元），得手後，將之持以變賣現金花用完畢。嗣於96年6 月
    1 日1 時25分許，因上開竊取自小貨車案件為警偵訊時，在
    未有偵查犯罪職權之機關或公務員發現前，坦承竊取前述不
    銹鋼製抽屜之犯行，而自首接受裁判。
    理  由
一、本件被告乙○○、甲○○所犯係死刑、無期徒刑、最輕本刑
    為3 年以上有期徒刑以外之罪，其於本院準備程序中就被訴
    事實為有罪之陳述，經告知被告簡式審判程序之旨，並聽取
    公訴人、被告之意見後，由本院依刑事訴訟法第273 條之1
    第1 項之規定，裁定改依簡式審判程序審理，先予敘明。
二、上開事實，業據被告乙○○、甲○○於警詢、偵查中及本院
    審理時均供承不諱（見屏警分偵字第0960015426號卷【下稱
    警卷一】第5 頁反面至第6 頁、第23頁反面至第24頁、第25
    頁反面、屏警分偵字第09600013483 號卷【下稱警卷二】第
    2 頁至第3 頁、偵卷第12頁至第14頁、本院卷第19頁至第20
    頁、第28頁、第66頁），核與證人即被害人丁○○、丙○、
    戊○○於警詢、偵查中證述：如何失竊之情節大致相符（見
    警卷一第27頁反面、警卷二第4 頁、第5 頁、偵卷第5 頁）
    ，此外，復有贓物認領保管單1 紙、查獲及現場照片11幀、
    被告甲○○親繪之T 型扳手草圖1 紙在卷可證，足見被告乙○○、甲○○上開自白與事實相符，堪以採信。從而，本件
    事證明確，被告乙○○、甲○○犯行均堪認定。
三、查刑法第321 條第1 項第3 款所謂之「兇器」，其種類並無
    限制，凡足以對人身造成危險者均屬之；而攜帶兇器竊盜，
    祗須行竊時攜帶具有危險性之兇器為已足，行為人是否有以
    之為行兇之意圖或以該兇器直接進行竊盜行為，均在所不問
    。本件被告甲○○所攜帶之T 型扳手1 支，至為堅硬，倘持
    之行兇，足以對人之身體、生命、安全造成威脅，自屬兇器
    無訛。核被告乙○○、甲○○竊取竹節型鋼筋之行為、被告
    甲○○竊取不銹鋼製抽屜之行為，均係犯刑法第320 條第1
    項之竊盜罪；被告甲○○竊取自小貨車之行為，係犯刑法第
    321 條第1 項第3 款之攜帶兇器竊盜罪。被告乙○○、甲○○就上開竊取竹節型鋼筋之犯行，有犯意聯絡與行為分擔，
    皆為共同正犯。被告乙○○前於94年間因違反毒品危害防制
    條例案件，經本院以94年度訴字第234 號判決判處應執行有
    期徒刑1 年3 月確定，於95年8 月18日縮短刑期假釋出監，
    並於95年9 月19日縮刑期滿執行完畢，此有臺灣屏東地方法
    院檢察署刑案資料查註紀錄表及臺灣高等法院被告全國前案
    紀錄表各1 份在卷可按，其受徒刑之執行完畢，5 年以內故
    意再犯有期徒刑以上之本罪，為累犯，依法應加重其刑。另
    刑法第62條所謂發覺，固非以有偵查犯罪權之機關或人員確
    知其人犯罪無誤為必要，而於對其發生嫌疑時，即得謂為已
    發覺，但此項對犯人之嫌疑，仍須有確切之根據得為合理之
    可疑者，始足當之，若單純主觀上之懷疑，要不得謂已發生
    嫌疑（最高法院90年度台上字第3400號判決參照）。查本件
    警方於96年6 月1 日零時50分許，在屏東縣萬丹鄉○○村○○路查獲被告甲○○之前，已據民眾通報被告甲○○曾駕駛
    該部失竊之自小貨車，並經警方認定被告甲○○竊取自小貨
    車犯嫌重大，而就被告甲○○所犯竊取不銹鋼製抽屜之犯行
    ，係因被告甲○○於製作筆錄時自己陳述始能查獲等情，業
    據證人林坤泰於本院審理時具結證述綦詳（見本院卷第66頁
    ）。是以，被告甲○○為警盤查時固坦承竊取自小貨車之犯
    行，然是時警方既已有確切之根據而有合理之可疑，認被告
    甲○○竊取自小貨車犯嫌重大，自屬已發覺之犯罪，就此犯
    行當無自首之可言；而被告甲○○坦承竊取不銹鋼製抽屜前
    ，警方尚不知被告甲○○係犯罪行為人，是被告甲○○在有
    偵查犯罪職權之機關或公務員尚未確定其為犯罪行為人，即
    向承辦警員坦承犯行並接受裁判，被告行為已合於自首之要
    件，爰依刑法第62條前段規定，就此竊取不銹鋼製抽屜之犯
    行減輕刑責。被告甲○○所犯上述3 罪，犯意各別，行為互
    異，應予分別論罪，合併處罰。爰分別審酌被告2 人之素行
    、被告2 人均年輕力富，不思己力謀取生活所需，率爾著手
    行竊，侵害他人財產權，造成人民財產權之損害，惟念被告
    2 人犯後均坦認犯行，深具悔意，態度尚稱良好，及所竊之
    財物部分已返還被害人，並兼衡被告2 人均國中畢業，智識
    程度不高、家庭經濟狀況均勉持，生活狀況不佳等一切情狀
    ，分別量處如主文所示之刑，並就被告甲○○之部分，定其
    應執行之刑。又被告甲○○所攜帶之前開T 型扳手1 支，係
    被告甲○○所有，預備供其竊取自本件小貨車所用之物，業
    據其供明在卷（見本院卷第67頁），雖未扣案，惟尚無證據
    證明業已滅失，爰依刑法第38條第1 項第2 款規定，宣告沒
    收。
據上論斷，應依刑事訴訟法第273 條第1 項、第299 條第1 項前
段，刑法第320 條第1 項、第321 條第1 項第3 款、第47條第1
項、第62條前段、第51條第5 款、第38條第1 項第2 款，刑法施
行法第1 條之1 ，判決如主文。
本案經檢察官許英輝到庭執行職務。
中　　華　　民　　國　　96　　年　　9 　　月　　26　　日
                  刑事第二庭    法  官  蘇碧珠
以上正本證明與原本無異。
如不服本判決應於收受本判決送達後10日內向本院提出上訴書狀
，其未敘述上訴理由者，並得於提起上訴後10日內向本院補提理
由書狀（均須按他造當事人之人數附繕本）「切勿逕送上級法院
」
中　　華　　民　　國　　96　　年　　9 　　月　　26　　日
                                書記官  賀燕花
附錄本案論罪科刑法條全文
中華民國刑法第320條第1項：
意圖為自己或第三人不法之所有，而竊取他人之動產者，為竊盜
罪，處 5 年以下有期徒刑、拘役或 5 百元以下罰金。
中華民國刑法第321條第1項：
犯竊盜罪而有左列情形之一者，處 6 月以上、 5 年以下有期徒
刑：
一  於夜間侵入住宅或有人居住之建築物、船艦或隱匿其內而犯
    之者。
二  毀越門扇、牆垣或其他安全設備而犯之者。
三  攜帶兇器而犯之者。
四  結夥三人以上而犯之者。
五  乘火災、水災或其他災害之際而犯之者。
六  在車站或埠頭而犯之者。
